【裁判字號】    95,訴,1161
【裁判日期】    951031
【裁判案由】    毒品危害防制條例
【裁判全文】
臺灣臺北地方法院刑事判決              95年度訴字第1161號
公  訴  人  臺灣臺北地方法院檢察署檢察官
被      告  甲○○
上列被告因毒品危害防制條例案件，經檢察官依通常程序起訴（
94年度毒偵字第3795號），於本院準備程序進行中，被告就被訴
事實為有罪之陳述，經裁定進行簡式審判程序，判決如下：
    主  文
甲○○連續施用第一級毒品，累犯，處有期徒刑拾月。又連續施
用第二級毒品，累犯，處有期徒刑柒月；扣案安非他命壹包（驗
餘淨重零點貳陸伍克）沒收銷燬之，分裝袋壹個，沒收之。應
執行有期徒刑壹年貳月；扣案安非他命壹包（驗餘淨重零點貳
陸伍克）沒收銷燬之，分裝袋壹個，沒收之。
    事  實
一、甲○○前於86年間因違反藥事法案件，經本院以87年度訴字
    第27號判處有期徒刑7月確定，於90年10月3日執行完畢，又
    因施用第二級毒品安非他命案件，經本院88年度毒聲字第
    903號裁定送臺灣臺北看守所附設勒戒所觀察、勒戒後，認
    無繼續施用毒品之傾向，於88年4月26日執行完畢釋放，並
    經臺灣臺北地方法院檢察署以88年度偵字第5961號為不起訴
    處分確定。又於93年3月初起至同年月25日止，因連續施用
    第一級、第二級毒品犯行，經本院於93年12月31日以93年訴
    字第1623號判決分別判處有期徒刑10月、6月，於臺灣高等
    法院94年度上訴字第326號判決審理中，撤回上訴確定。詎
    仍不知悔改，竟分別基於施用第一級毒品海洛因、第二級毒
    品安非他命之概括犯意，自94年1月14日起，迄至同年月21
    日凌晨3時許，約每2至3日1次，在自己家裡，先後將第一級
    毒品海洛因粉末、第二級毒品安非他命結晶物，分別以燃燒
    後吸嗅所生氣體之方式，每週二至三次，連續多次施用海洛
    因、安非他命，嗣於同年月21日9時50分，在臺北縣深坑鄉
    ○○路○段25巷台塑加油站旁道路旁其駕駛之車號ZV─6441
    號自用小貨車內為警查獲，並扣得其所有之安非他命1包（
    淨重0.2674公克，驗餘淨重0.2365公克）。
二、案經臺北縣政府警察局新店分局報告臺灣臺北地方法院檢察
    署檢察官偵查起訴。
    理  由
一、上開犯罪事實，迭據被告於偵查及本院審理中坦白承認（參
    見94年度核退偵字第579號卷第31、39頁，本院95年8月15日
    準備程序筆錄第2頁），並有安非他命1包扣案可稽，而扣案
    物品確係安非他命，有卷附憲兵司令部刑事鑑識中心95年9
    月7日（95）安鑑字第01501號鑑驗通知書1份足憑，被告於
    查獲時經採尿檢驗，結果呈鴉片類、安非他命類之陽性反應
    ，有臺北縣政府警察局新店分局偵辦毒品危害防制條例案被
    移送者姓名及代碼對照表、臺灣檢驗科技股份有限公司濫用
    藥物尿液檢驗報告1紙在卷可證（分見臺灣臺北地方法院檢
    察署94年度核退字第579號卷第22頁、94年度毒偵字第3795
    號卷第14頁），足見被告有施用第一級、第二級毒品之行為
    ，是被告自白與事實相符，應堪採信。雖被告辯稱本案犯罪
    事實與本院93年訴字第1623號判決之犯罪事實具有連續犯之
    一罪關係，為前案判決效力所及，應為免訴判決云云，惟按
    經言詞辯論之有罪判決，其確定判決既判力之時點，係以最
    後審理事實法院宣示判決時為準，因最後審理事實法院宣示
    判決後，始行發生之事實，非該法院所得審判，即為該案判
    決之既判力所不能及，最高法院32年上字第2578號判例意旨
    及82年度第4次刑事庭會議（一）決議意旨可供參照。經查
    被告前案所犯連續施用第一級、第二級毒品罪，本院係於93
    年12月31日宣示判決，有卷附本院93年訴字第1623號判決書
    影本可按，而本案被告之犯罪時間為94年1月14日起，迄至
    同年月21日凌晨3時，均在前案判決宣示日之後，自非該判
    決既判力所及，亦此敘明。事證明確，被告犯行足堪認定。
二、按海洛因、安非他命各為毒品危害防制條例第2條第2項第1
    、2款所明定之第一、二級毒品。被告施用海洛因、安非他
    命，核其所為，分別係犯係犯毒品危害防制條例第10條第1
    項施用第一級毒品罪、第2項施用第二級毒品罪，其持有第
    一級、第二級毒品之低度行為，分別為施用毒品之高度行為
    吸收，不另論罪。被告先後多次施用第一級毒品、第二級毒
    品，時間緊接，所犯各係犯罪構成要件相同之罪，顯均係基
    於概括意為之，應分別依修正前刑法連續犯之規定各論以一
    罪，並依法加重其刑。被告所犯二罪，犯意各別，罪名互殊
    ，應分論併罰。查被告前於86年間因違反藥事法案件，經本
    院以87年度訴字第27號判處有期徒刑7月確定，於90年10月3
    日執行完畢，已如前述，其於前案受有期徒刑之執行完畢後
    ，5年內再犯本件最重本刑有期徒刑以上之罪，為累犯，依
    修正前刑法第47條，並依法各遞加其刑。爰審酌被告施用毒
    品戕害自身健康，先前已有多次煙毒、麻藥、施用毒品前科
    ，為警查獲後又再度施用毒品，足見缺乏戒斷毒品決心，惟
    嗣後坦承犯行、犯後態度尚佳等一切情狀，分別量處如主文
    所示之刑，並定其應執行之刑。扣案安非他命1包（驗餘淨
    重0.2365克），為第二級毒品，爰依毒品危害防制條例第18
    條第1項規定沒收銷燬之。盛裝安非他命之包裝袋1個，係被
    告所有、供犯施用第二級毒品罪所用之物，依刑法第38條第
    1項第2款宣告沒收之。
三、末查，被告行為後，刑法業於94年2月2日修正公布，並自95
    年7月1日施行（下稱新法；修正前刑法下稱舊法）。茲就新
    舊法比較結果說明如下：
（一）罪刑事項部分，新法已刪除第56條連續犯之規定，被告所
      犯之罪，適用行為時法之連續犯規定，以一罪論，自較適
      用裁判時法，有利於被告。另被告於新法施行前，故意再
      犯最重本刑有期徒刑以上之罪，新法施行後，依新法第47
      條規定，仍論以累犯，加重本刑至二分之一，亦非有利於
      被告。
（二）定執行刑部分，舊法第51條規定：「數罪併罰，分別宣告
      其罪之刑，依左列各款定其應執行者：」其中第5款規定
      ：「宣告多數有期徒刑者，於各刑中之最長期以上，各刑
      合併之刑期以下，定其刑期。但不得逾二十年。」新法第
      51條第5款規定：「宣告多數有期徒刑者，於各刑中之最
      長期以上，各刑合併之刑期以下，定其刑期。但不得逾三
      十年。」比較適用新舊法結果，新法並非較有利於行為人
      。
（三）綜上全部罪刑結果加以比較，新法均非較有利於行為人，
      故依新法第2條第1項前段，自應適用行為時法。又沒收係
      從刑，自應依主刑適用行為時法，附此敘明。
據上論斷，應依刑事訴訟法第273條之1第1項、第299條第1項前段
，毒品危害防制條例第10條第1項、第2項、第18條第1項前段，刑
法第2條第1項、修正前刑法第11條前段、第56條、第47條、第50
條、第51條第5款、第9款、第10款、第38條第1項第2款，判決如
主文。
本案經察官江貞諭到庭執行職務。
中    華    民    國    95    年    10    月    31    日
                  刑事第五庭    法  官  黃程暉
上正本證明與原本無異。
如不服本判決，應於判決送達後10日內向本院提出上訴狀（應抄
附繕本）。告訴人或被害人如對於本判決不服者，應具備理由請
求檢察官上訴，其上訴期間之計算係以檢察官收受判決正本之日
期為準。
                                書記官  彭雅慧
中    華    民    國    95    年    11    月    02    日
附錄本案論罪科刑法條：
毒品危害防制條例第10條第1項、第2項。
施用第一級毒品者，處 6 月以上 5 年以下有期徒刑。
施用第二級毒品者，處 3 年以下有期徒刑。


司法院資訊處製作；財團法人民間司法改革基金會備份。
